臺北高等行政法院裁定
　　　　　　　　　　　　　　　　　　 94年度停字第00127號
聲　請　人　甲○○
相　對　人　財政部國庫署
代　表　人　乙○○署長）住同.
訴訟代理人　丙○○
上列當事人間因債務人異議之訴事件，原告提起行政訴訟，並聲
請停止原處分之執行，本院裁定如下：
    主　文
聲請駁回。
聲請程序費用由原告負擔。
    理　由
一、按行政訴訟繫屬中，原處分之執行，將發生難於回復之損害
    ，且有急迫情事者，當事人始得聲請行政法院裁定停止執行
    ，行政訴訟法第116條第2項前段，規定甚明。
二、本件聲請意旨略謂：聲請人於民國（下同）80年間因違反台
    灣省內菸酒專賣暫行條例事件，遭前台灣省菸酒公賣局高雄
    分局於81年9月29日處分新台幣（下同）80萬元，經該局移
    送台灣屏東地方法院財務執行處執行未有結果，於85年3月
    22日發給移送機關執行憑證，載明嗣後如發現欠稅人財產時
    ，再提出強制執行等語，而相對人於承受台灣省菸酒公賣局
    高雄分局業務後，再於94年6月2日移送法務部行政執行署屏
    東行政執行處為執行，查封聲請人所有之不動產在案。惟查
    本件自台灣屏東地方法院於85年3月22日發給移送機關執行
    憑證之日起，迄90年3月21日即已滿5年，已經逾行政執行法
    第7條之執行時效及稅捐稽徵法第23條之追徵時效，相對人
    不得再行使請求權及強制執行作為徵收之手段，且聲請人已
    於94年9月6日提起債務人異議之訴，訴請撤銷法務部行政執
    行署屏東行政執行處94年菸酒罰執專字第6038號之執行程序
    ，為免日後受有難於回復之損害，爰依行政訴訟法第116條
    第2項前段規定聲請停止原處分之執行云云。
三、相對人則主張：本件聲請人係因持有未稅菸酒，違反台灣省
    內菸酒專賣暫行條例（91年5月22日廢止），經法院裁定處
    以罰鍰，因係公法上金錢給付義務，相對人於取得法院發給
    之債權憑證後，移送行政執行處強制執行，因此聲請人應係
    針對法務部行政執行署屏東行政執行處之執行函文，向鈞院
    聲請停止執行，目前行政執行處僅先行查封聲請人所有之不
    動產，以防止其脫產，尚未進行拍賣，目前仍在調查聲請人
    有無其他可供執行之財產，因此聲請人應尚無急迫情事等語
    。
四、經查，本件聲請人並未具體陳明其係聲請停止相對人財政部
    國庫署何行政處分之執行（詳見聲請狀及94年11月30日準備
    程序筆錄所載），而所稱法務部行政執行署屏東行政執行處
    94年菸酒罰執專字第6038號之執行程序，亦非本件聲請停止
    執行相對人財政部國庫署之行政處分，核與前揭行政訴訟法
    第116條第2項規定停止執行之要件不符，其聲請自不應准許
    。至聲請人主張相對人移送行政執行有何違法不當乙節，乃
    聲請人依行政執行法第9條規定向執行機關聲明異議，以及
    執行機關是否停止執行並撤銷或更正已為之執行行為的問題
    ，尚難執為本件聲請停止執行應予准許之依據，併此敘明。
五、依行政訴訟法第104條，民事訴訟法第95條、第78條，裁定
    如主文。
中　　華　　民　　國　　94　　年　　12　　月　　6　　 日
                        第六庭審判長法  官  林樹埔
                                    法  官  陳鴻斌
                                    法  官  曹瑞卿
上為正本係照原本作成。
如不服本裁定，應於送達後10日內向本院提出抗告狀（須按他造
人數附繕本）。
中　　華　　民　　國　　94　　年　　12　　月　　6　　 日
            　　　　　　　　　 　 　書記官  方偉皓
